臺灣高等法院臺中分院民事裁定
110年度重上字第69號
上  訴  人  蔡慶華
            蔡慶千
            陳尚文
            劉錦堂
            林清桂
            謝玉串
            張嘉文
            張繡讌（即張亦謦）

共      同
送達代收人  李珈君
被 上 訴人  邱塗金
            林茹海
            楊仁元
上列上訴人因與被上訴人邱塗金等3人間請求拆屋還地等事件，
對於中華民國111年5月4日本院110年度重上字第69號第二審判決
提起上訴，本院裁定如下：
      主  文
上訴人應於收受本裁定正本7日內，補繳第三審裁判費新臺幣31
萬7376元，並提出委任律師或具律師資格之關係人為訴訟代理人
之委任狀，逾期即駁回其上訴。
      理  由
一、按對於財產權之訴訟，提起民事第三審上訴，應依民事訴訟
    法第77條之16規定，繳納裁判費，此為法定必備程式。又上
    訴不合程式或有其他不合法之情形而可以補正者，原第二審
    法院應定期間命其補正，如不於期間內補正，應以裁定駁回
    之，民事訴訟法第481條準用第442條第2項定有明文。次按
    對於第二審判決上訴，上訴人應委任律師為訴訟代理人。但
    上訴人或其法定代理人具有律師資格者，不在此限。上訴人
    之配偶、三親等內之血親、二親等內之姻親，或上訴人為法
    人、中央或地方機關時，其所屬專任人員具有律師資格並經
    法院認為適當者，亦得為第三審訴訟代理人。第1項但書及
    第2項情形，應於提起上訴或委任時釋明之。上訴人未依第1
    項、第2項規定委任訴訟代理人，或雖依第2項委任，法院認
    為不適當者，第二審法院應定期先命補正。逾期未補正亦未
    依第466條之2為聲請者，第二審法院應以上訴不合法裁定駁
    回之，民事訴訟法第466條之1亦有明定。 
二、再按核定訴訟標的之價額，以起訴時之交易價額為準，無交
    易價額者，以原告就訴訟標的所有之利益為準；以一訴主張
    數項標的者，其價額合併計算之，民事訴訟法第77條之1第2
    項、第77條之2第1項分別定有明文。經查，上訴人對於本院
    110年度重上字第69號第二審判決提起上訴，其等上訴利益
    應合併計算，是本件上訴利益訴訟標的價額為新臺幣（下同
    ）2267萬7050元（計算式：上訴人敗訴部分之面積合計824.
    62平方公尺元×每平方公尺均為27,500元＝22,677,050元），
    應徵第三審裁判費31萬7376元，未據上訴人繳納。且上訴人
    亦未依前開規定提出委任律師或具律師資格之關係人為訴訟
    代理人之委任狀，爰依前揭規定，限上訴人於收受本裁定正
    本7日內，逕向本院如數補繳第三審裁判費，並應補提委任
    律師或具律師資格之關係人為訴訟代理人之委任狀，逾期即
    駁回其等上訴，特此裁定。
中　　華　　民　　國　　111 　年　　6 　　月　　9 　　日
　　　　　　　　民事第六庭    審判長法　官  楊熾光
　　　　　　　　　　　　　　　　    法　官  郭玄義
　　　　　　　　　　　　　　　　    法　官  戴博誠
正本係照原本作成。
如不服本裁定關於訴訟標的價額之核定，應於裁定送達後10日內
向本院提出抗告狀（須按他造人數附具繕本），繳納抗告裁判費
新台幣1000元整。因疫情而遲誤不變期間，得向法院聲請回復原
狀。

　　　　　　　　　　　　　　　　    書記官  張惠彥
　　　　　　　　　　　　　　　　　　
中　　華　　民　　國　　111 　年　　6 　　月　　9 　　日